# 建设期固定资产盘盈

提问人：971158 时间：2010-07-07 10:26:05
按会计准则：企业如有盘盈固定资产的，应作为前期差错计入“以前年度损益调整”科目。
但是，公司还处于建设期，未分配利润为零(或者说是工程项目账套不核算损益)，这种情况下以前年度损益调整余额转入未分配利润看起来不合适，有更好的处理方法吗？

回答人：chenyiwei
先查清盘盈的原因。有可能现在的盘盈表明当初多计了建设工程的成本。根据查明的原因，以及相关会计差错的影响方式，作出相应的更正处理。